【裁判字號】    98,上易,2704
【裁判日期】    981223
【裁判案由】    竊盜
【裁判全文】
臺灣高等法院刑事判決                98年度上易字第2704號
上  訴  人  臺灣士林地方法院檢察署檢察官
被      告  乙○○
選任辯護人  馬潤明律師
被      告  甲○○
上列上訴人因被告等竊盜案件，不服臺灣士林地方法院98年度易
字第6號，中華民國98年7月31日第一審判決（起訴案號：臺灣士
林地方法院檢察署97年度偵續字第240 號），提起上訴，本院判
決如下：
    主  文
上訴駁回。
    理  由
一、公訴意旨略以：被告乙○○係臺北縣汐止市○○街 147-163
    號「康寧科技園區」（下稱康寧園區）管理委員會監察委員
    （下稱監委），被告甲○○係受東京都保全公司指派至康寧
    園區擔任總幹事。乙○○擔任上開職務期間，與甲○○均明
    知管理委員會於民國（下同）96年5月22日及6月23日僅決議
    就嚴重影響公共安全之堆置物品，通知各廠戶拆除、移走、
    還原，若未依規定配合，則由管理委員會將違規人資料及事
    實，報請縣政府處理，詎其2 人竟共同基於意圖為自己不法
    所有之犯意聯絡，利用上揭處理園區內堆置物品之機會，乘
    該園區之良勝科技有限公司（下稱良勝公司）因遷廠而將其
    所有之UPS不斷電設備2 臺，暫置放臺北縣汐止市○○街151
    號警衛室後方空地未有人看管，於96年11月間某日，由乙○○指示甲○○將該不斷電設備作為廢棄物回收處理，甲○○
    即於96年11月14日連絡不知情之宏順環保工程有限公司負責
    人郭金來前來估價收購，並以新臺幣（下同）22,200元將上
    揭不斷電設備販售予郭金來，共同以此方式竊取該不斷電設
    備得逞，嗣經良勝公司報警，經警於同年11月26日晚上8 時
    20分許，循線在臺北縣汐止市○○路○段125巷內之資源回收
    場查獲上揭不斷電設備，並深入追查，始查悉上情。因認被
    告2人均涉犯刑法第320條第1項竊盜罪嫌。
二、按犯罪事實應依證據認定之，無證據不得認定犯罪事實；不
    能證明被告犯罪者，應諭知無罪之判決，刑事訴訟法第 154
    條第2項、第301條第1 項分別定有明文。又事實之認定，應
    憑證據，如未能發現相當證據，或證據不足以證明，自不能
    以推測或擬制之方法，為裁判基礎；且認定犯罪事實所憑之
    證據，雖不以直接證據為限，間接證據亦包括在內，然而無
    論直接證據或間接證據，其為訴訟上之證明，須於通常一般
    之人均不致有所懷疑，而得確信其為真實之程度者，始得據
    為有罪之認定，倘其證明尚未達到此一程度，而有合理之懷
    疑存在而無從使事實審法院得有罪之確信時，即應由法院為
    諭知被告無罪之判決，有最高法院40年台上字第86號判例、
    76年台上字第4986號判例可資參照。次按刑事訴訟法第 161
    條已於91年2月8 日修正公布，修正後同條第1項規定：檢察
    官就被告犯罪事實，應負舉證責任，並指出證明之方法。因
    此，檢察官對於起訴之犯罪事實，應負提出證據及說服之實
    質舉證責任。倘其所提出之證據，不足為被告有罪之積極證
    明，或其闡明之證明方法，無從說服法官以形成被告有罪之
    心證，基於無罪推定之原則，自應為被告無罪判決之諭知，
    更有最高法院92年台上字第128號判例意旨足參。
三、本件公訴人認被告2 人涉犯竊盜罪嫌，無非係以告訴代理人
    之指訴、證人翁其興之陳述、康寧園區管理委員會會議紀錄
    、銀行帳戶交易明細表及被告2 人之供述為其主要論據。訊
    據被告2 人均堅決否認犯行，被告乙○○辯稱：被告甲○○
    聯絡資源回收業者將不斷電設備變賣一事，伊雖事先知情同
    意，然渠等係出於清理康寧園區公共區域遭人任意推放物品
    之目的所為，主觀上並無不法所有意圖等語；被告甲○○則
    辯稱：本案伊係依照管理委員會之指示，將不斷電設備以回
    收物變賣處理，所得款項原欲於月底時入帳，案發後因一時
    害怕，始不敢據實陳述，惟伊主觀上並無不法所有之意圖等
    語。
四、又被告以外之人於審判外之言詞或書面陳述，除法律有規定
    者外，不得作為證據；又被告以外之人於審判外之陳述，雖
    不符合同法第159條之1至第159條之4之規定，但經當事人於
    審判程序同意作為證據，法院審酌該言詞陳述或書面陳述作
    成時之情況，認為適當者，亦得為證據；又當事人、代理人
    或辯護人於法院調查證據時，知有第159條第1項不得為證據
    之情形，而未於言詞辯論終結前聲明異議者，視為有前項之
    同意，刑事訴訟法第159條第1項及第159條之5分別定有明文
    。本件認定事實所引用之卷證資料（包含文書證據、物證等
    證據），並無證據證明係公務員違背法定程序所取得，且被
    告等對本案引用之供述證據資料之證據能力，並未表示爭執
    ，於審判程序中復未於言詞辯論終結前表示異議，且卷內之
    文書證據及物證等，亦無顯有不可信之情況與不得作為證據
    之情形，則依刑事訴訟法第159條之5之規定，本件認定事實
    所引用之所有文書證據、物證等證據，均有證據能力
五、經查：
  (一)被告甲○○於96年11月間擔任康寧園區總幹事，於同年月14
    日聯絡不知情之宏順環保工程有限公司負責人郭金來前來社
    區，就告訴人良勝公司所有放置在園區警衛室後方屬公共區
    域之空地上之UPS不斷電設備（下稱系爭設備）2台，連同不
    詳之人所有之不斷電設備1 台進行資源回收估價，經雙方議
    定以22,000元成交後，郭金來旋於同日18時許，指派不知情
    之司機阮憲彰前往園區搬運清除上開設備，惟因重量過重，
    阮憲彰當日僅清運1 台，郭金來乃再指示不知情之曾明輝隨
    同阮憲彰於97年11月15日23時許，駕駛吊車前往園區將剩餘
    2台設備搬運清除，均載往位在臺北縣汐止市○○路○ 段125
    巷內之資源回收場後拆解變賣，郭金來並依約於96年11月14
    日下午將收購之現金22,000元交付被告甲○○等情，業據被
    告甲○○供承不諱（見偵字第518號卷第26至27頁、107至10
    8 頁），核與證人郭金來於警詢中證述因從事資源回收業，
    受被告甲○○委託，收購系爭不斷電設備，伊並指示司機阮
    憲彰、曾明輝等人前往搬運清除之經過（見偵字第518 號卷
    第10頁至第13頁）、證人阮憲彰及曾明輝於警詢、偵查中一
    致證述受郭金來指示，於前揭時、地搬運不斷電設備3 台至
    資源回收場之過程（見同上偵查卷第14頁至第21 頁、第108
    頁至第109 頁）、證人即康寧園區警衛翁其興於偵查中證稱
    伊目擊郭金來至園區找被告甲○○，被告甲○○曾帶郭金來
    至警衛室後方堆放系爭不斷電設備之空地後，即有工人開始
    搬運該等設備，15日晚間23時許又有工人前來搬運該等設備
    離去等情（參見同上偵字卷第111 頁）及證人即告訴代理人
    丙○○（原名劉倚伶）於原審中指證伊於96年11月16日上午
    ，發現良勝公司所有放置康寧園區警衛室後方空地之不斷電
    設備2 台不見，遂報警處理等語（見原審卷第94頁至第96頁
    ）相符，並有員警受理報案後，循線在臺北縣汐止市○○路
    ○ 段12巷內之資源回收場查獲該等不斷電設備遭解體後之部
    分剩餘零件照片、康寧園區所裝設監視系統攝得貨車前往搬
    運系爭設備後離去畫面之翻拍照片，以及告訴人領回前揭剩
    餘零件後出具之贓物認領保管單等件在卷可稽（見同上偵字
    卷第75頁至第85頁、第89頁至第90頁、第151 頁），此部分
    之事實應甚明確，堪以認定。
  (二)又查被告乙○○於96年11月間，因擔任康寧園區管理委員會
    監委，曾指示被告甲○○就警衛室後方空地堆放之物品，以
    屬廢棄物者予以丟棄、資源回收物予以變賣方式處理，且於
    系爭設備遭以回收物清運變賣前，即獲被告甲○○告知已洽
    請資源回收商以22,000元收購系爭設備之事，並予以同意等
    情，業據被告乙○○、甲○○於原審審理時一致供承在卷（
    見原審卷第149至151頁），核與證人即康寧園區管理委員會
    副主委黃晉逸到院具結證稱案發前幾天，被告乙○○曾向伊
    提到園區內有很多堆置物品，並提到本案之不斷電設備，被
    告乙○○當時表示要賣給資源回收之類的，也有提到要賣22
    ,000  元，並說由總幹事處理中，伊說能賣多少就賣多少，
    那個價錢也可以等語相符（見原審卷第77頁至第78頁），參
    以證人即康寧園區管理委員會主委馬秀芬亦於原審時具結證
    實因伊經常不在國內，社區內之事務均交由副主委及監委處
    理乙情明確（見原審卷第75頁）。綜上，此部分之事實，亦
    甚明確，堪以認定。
  (三)再告訴人良勝公司原設址於康寧園區，並為該園區之區分所
    有權人，該公司所有之系爭不斷電設備2 台因無法利用電梯
    搬運上樓而堆放在園區內1 樓梯廳，因已妨礙其他廠戶拿取
    信箱信件，引發廠戶不滿，經當時之管理委員會總幹事劉登
    科逐戶詢問查明為告訴人良勝公司所有之物後，曾請告訴人
    公司將該等設備移走，因事隔幾週後仍堆放原處，劉登科急
    於處理，復考量主委未住園區且未在園區上班，遂未向管理
    委員會報備上情，即自行提議並經良勝公司同意後，以堆高
    機將系爭設備移至警衛室後方空地暫時堆放，並以帆布覆蓋
    而未標明所有人，事後仍未向管委會報告，迨告訴人良勝公
    司於96年6 月初搬離康寧園區後，劉登科曾多次催告告訴人
    公司將該等設備移走而未獲回應，康寧園區嗣於96年9 月間
    更換總幹事，劉登科於辦理交接時，僅交接園區內公物，並
    未將前揭設備係良勝公司所有及堆放乙情告知新任總幹事即
    被告甲○○，且告訴人良勝公司迄至本案案發時止，均未主
    動向被告2 人或康寧園區管理委員會其他人員告知系爭設備
    為該公司所有之物等情，業據證人劉登科、劉倚伶於原審中
    結證詳確（見原審卷第56頁至第61頁、第94頁、第97頁、第
    100頁至第102頁），參以證人劉登科進一步證稱警衛室後方
    空地上除堆放告訴人所有之系爭設備外，尚有其他舊馬達之
    類的雜物亦堆放該處，且不知道為何人所有乙情明確（見原
    審卷第62頁），是以，被告2 人辯稱因系爭設備與其他雜物
    長期堆放警衛室後方公共區域，被告甲○○曾逐戶詢問系爭
    設備為何人所有之物未果後，始將系爭設備連同其他雜物一
    併以資源回收物處理等情，應屬有據，堪予採信。
  (四)另一方面，康寧園區於被告甲○○擔任總幹事前，園區內住
    戶在公共區域堆置私人物品之情形極為普遍，幾乎每個月的
    管理委員會會議均針對該問題加以討論，為園區內長久以來
    困擾之問題，本案發生前一月之96年10月份會議時，亦曾討
    論該議題，當時主委並交待新任總幹事即被告甲○○處理園
    區內之堆置物等情，業據證人即管理委員會主委馬秀芬、副
    主委黃晉逸到院結證明確（見原審卷第73頁至第74頁、第80
    頁），並有康寧科技園區管理委員會96年5月22日、96年6月
    23日會議紀錄在卷可稽（附於同上偵字卷第96頁至第97頁）
    ，堪認屬實。雖觀乎該等會議紀錄中就堆置物處理方式，係
    載明先以公告、掛號信函方式通知廠戶拆除、移走，未經配
    合者，經寄發存證信函後，報請主管機關（縣政府）依法處
    理，然於會議中，有人提議直接將該等堆置物區分為廢棄物
    或資源回收物，分別予以丟棄或交由資源回收業者處理，因
    有其他人認為此種作法不妥，始決議應先發存證信函通知所
    有人；亦即當時管委會的認知是要先發存證信函後，所有人
    仍未回應，才可以當廢棄物或回收物處理等情，亦據證人劉
    登科、馬秀芬結證在卷（見原審卷第60頁至第61頁、第75頁
    至第76頁），堪認康寧園區管理委員會針對經一再通知仍不
    予配合清除堆置物之廠戶，確有同意採取由管理委員會逕行
    以廢棄物或回收物方式加以處理之作法。而查，告訴人所有
    之系爭設備係長期堆置在康寧園區之公共區域，雖證人馬秀
    芬、劉登科均證稱並未寄發存證信函予告訴人，然亦證實曾
    多次公告通知廠戶自行清除堆置物，而告訴人始終未配合執
    行清除工作，反於搬離該園區後，仍繼續將系爭設備堆置在
    園區內之公共區域，縱經前任總幹事劉登科於離職前通知該
    公司處理，仍置之不理等情明確（見原審卷第56頁、第66頁
    、第72頁），而被告乙○○、甲○○2 人分別擔任康寧園區
    管理委員會之監察委員、總幹事，負責園區內堆置物處理事
    宜，因園區已多次公告通知廠戶自行處理堆置物，且被告甲○○於處理系爭設備前，並曾逐戶詢問屬何人所有未果，始
    未再發存證信函而逕將之以資源回收物變賣處理，核渠等所
    為，應係處理園區內公共事務，主觀上出於解決康寧園區內
    長期存在公共區域遭廠戶任意堆置物品此一問題之動機無訛
    ，此由證人黃晉逸於原審證稱：「（問：在處理該不斷電設
    備時，是否有先查明已向所有人公告或通知）當時我們認為
    之前就公告過，所以東西是何人已不重要，因為對方都不處
    理。」、「（問：園區內有私人的物品堆置在公共區域，是
    否是長久以來存在困擾的問題）是的。」等語益徵明確（見
    原審卷第80頁）。是被告2 人於變賣系爭設備時，雖確未窮
    盡所有追查所有人之可能途徑（如：詢問前任總幹事劉登科
    ），致作法上容有未盡之處，然渠等既乏營取私利之動機目
    的，自難逕認被告2 人行為時，主觀上對該等設備有不法所
    有之意圖。
  (五)至公訴人雖另以被告甲○○於案發後，曾要求康寧園區警衛
    翁其興於警詢時，以不知道何人將系爭設備變賣回應，且被
    告甲○○遲至案發後之96年11月28日，始將變賣系爭設備所
    得存入康寧園區管理委員會帳戶等情，資為認定本件起訴犯
    罪事實之論據，按被告2 人將系爭設備作資源回收物變賣清
    除，雖無從逕認渠等主觀上即有不法所有之意圖，然作法上
    仍有未盡之處，容有擔負其他法律責任之可能性，況告訴人
    於案發當日上午查覺系爭設備不見後，隨即向管理委員會質
    問設備下落，並立即報警提出竊盜告訴，要求員警偵詢案發
    當晚之警衛翁其興，是被告甲○○因見事態嚴重，自覺行為
    不當，恐遭究責，一時失慮而指使翁其興於警詢時隱瞞事實
    ，誠屬可能，此等作法固屬不該，然究與其有無犯罪之認定
    無必然關連。再者，康寧園區96年10月份之資源回收款項即
    係於同月31日入帳，此有該園區96年10月份收入、支出（銀
    行）總表在卷可考（附於原審卷第113頁至第115頁），是被
    告甲○○辯稱本案變賣系爭設備所得款項，原訂於11月底入
    帳乙情，尚非無據，參以被告甲○○於變賣系爭設備前，即
    已將變賣之事連同與回收業者談妥收購價為22,000元等情告
    知監委即被告乙○○，被告乙○○並再告知案外人副主委黃
    晉逸，均據認定如前，衡情被告甲○○並無可能以不將帳款
    存入康寧園區管理委員會帳戶方式，隱瞞得款之事實。從而
    ，僅憑被告甲○○未將款項立即入帳之事實，尚難推論其涉
    犯起訴犯行，是被告甲○○辯稱案發後，係因一時害怕，始
    指使翁其興為不實陳述；所收變賣得款，本欲俟月底時再行
    入帳等語，顯非全然無稽。
  (六)綜上所述，本件公訴人所舉證據，尚無從使本院確信被告 2
    人於變賣告訴人所有系爭設備時，主觀上有不法所有之意圖
    ，自無從逕以竊盜罪相繩，此外復查無其他積極證據證明被
    告2人涉犯起訴書所載竊盜犯行，本案應屬被告2人因過失將
    告訴人所有之物逕以資源回收物變賣之民事糾紛，無從證明
    被告2 人犯罪。原審基於上揭理由，為被告二人無罪之判決
    ，經核其認事用法、證據取捨，均無不合。
六、檢察官上訴意旨略以：告訴人良勝公司於96年6 月初搬離康
    寧園區後，劉倚玲曾多次前往察看機器，保全人員也有看到
    ，康寧園區嗣於96年9 月間更換總幹事，劉登科於園區內仍
    有辦公室，卻未曾接獲被告2 人詢問該等機器係何住戶所放
    置之電話或通知等情，業據證人劉登科、劉倚伶結證詳確，
    是被告2 人辯稱因系爭設備與其他雜物長期堆放警衛室後方
    公共區域，被告甲○○曾逐戶詢問系爭設備為何人所有之物
    未果後，始將系爭設備連同其他雜物一併以資源回收物處理
    等情，顯屬不實。次依康寧科技園區管理委員會96年5 月22
    日、96年6 月23日會議紀錄及證人馬秀芬之證述，堪認康寧
    園區管理委員會開會時雖有人提議以廢棄物或回收物方式加
    以處理住戶堆置物之作法，然最後決議及發函住戶均載明就
    堆置物處理方式，係載明先以公告、掛號信函方式通知廠戶
    拆除、移走，未經配合者，經寄發存證信函後，報請主管機
    關（縣政府）依法處理，被告甲○○2 人分別擔任康寧園區
    管理委員會之監察委員、總幹事，明知管委會決議內容為此
    ，不但未詢問各該住戶該等機器為何人所有，竟膽大妄為違
    背管委會決議將告訴人機器在未做任何查證前，逕將之以資
    源回收物變賣處理。況被告甲○○於案發後，曾要求康寧園
    區警衛翁其興於警詢時，以不知道何人將系爭設備變賣回應
    ，且被告甲○○遲至案發後之96年11月28日，始將變賣系爭
    設備所得存入康寧園區管理委員會帳戶等情，顯見被告2 人
    行為時，對該等設備確有不法所有之意圖及犯行，應堪認定
    ，原審判決對前揭客觀證據，為不同之事實認定，似有悖經
    驗法則，其判決違誤云云。惟查：
  (一)依證人劉登科於原審證稱：伊將不斷電設備搬到警衛室後方
    沒有向管委會報告，交接時亦未向被告2 人提起東西屬良勝
    公司堆放，甲○○進入園區後伊亦未向其提起（見原審卷第
    59頁、61頁）；證人丙○○亦證述僅園區總幹事劉登科及一
    名警衛知機器為良勝公司所有，其並未主動告知新的警衛或
    甲○○或管委會的人放置在警衛室後方之機器是良勝公司所
    有（見原審卷第94頁、97頁、102 頁），足見被告甲○○等
    人不知該堆置之機器屬良勝公司所有，應堪認定，且該不斷
    電設備經劉登科履次通知，良勝公司因主管未明確裁示，故
    一直堆置於警衛室後方公共區域，亦為丙○○所是認（見原
    審卷第101 頁），則就該長期堆置於公共區域之設備，被告
    甲○○主觀上認向園區內廠戶逐一詢問，而疏未向前總幹事
    劉登科查證詳情，縱有未善盡查證義務之情，尚與常情無違
    ，猶難遽認渠等有何竊盜之不法所有之犯意。
  (二)又依康寧科技園區管理委員會96年5月22日、96年6月23日會
    議紀錄（見偵字第518號卷第96頁至第97 頁）固決議就公共
    區域遭堆置物品等情，係以通知各廠戶拆移還原，未配合者
    即寄發存證信函報請主管機關依法處理，證人馬秀芬亦證實
    管委會決議應先公告，而未採逕行丟棄或變賣之方式（見原
    審卷第75頁），然此係針對知悉堆置物所有人之處理方式，
    而依證人黃晉逸所證變賣前伊及被告二人均不知該設備為何
    人所有，因為當時有很多雜物都放很久，管委會雖決議要先
    對所有權人公告或通知，當時伊等認為之前就公告過，所以
    東西是何人已不重要，因為對方都不處理等語（見原審卷第
    79至80頁），參以證人丙○○所述良勝公司設在康寧園區期
    間，確有收過勿將私人物品放置於公共區域之公告。因主管
    未裁示就一直放在該處拖延未處理，劉登科才找人來搬等語
    （見原審卷第100至101頁），益徵良勝公司就該不斷電設備
    不應放置公共區域，應儘速將之搬移乙節，並非全然不知，
    良勝公司就該堆置於公共區域之物品拖延不予處理，且在明
    知前任總幹事劉登科已解職之情形下，又未主動對管委會其
    他人員就該不斷電設備表明權利，則被告等人對於不知所有
    權人之堆置物，在久經公告所有權人處理未果之情形下，採
    取變賣該堆置物品之作法，固有未盡妥適之處，然應認係出
    於解決公共區域長期遭堆置物品問題之考量，尚難遽認有何
    故違管委會決議，而得認定渠等確有竊盜之意。
  (三)另被告乙○○、甲○○等人於96年11月14日連絡郭金來前來
    估價收購，所得之款項於同年11月28日始存入康寧園區管理
    委員會帳戶，尚與證人劉登科所證現金累積至一段時間再去
    存，時間不一定，但當月份的帳在月底前一定要入帳之作帳
    常規（見原審卷第62頁），並無違背，況依證人黃晉逸所證
    ：案發前乙○○跟伊說要賣這些設備，他說要賣給資源回收
    之類，亦提及變賣價格，其復特別交待監委乙○○或總幹事
    甲○○處理該不斷電設備等語（見原審卷第77至78頁），果
    若被告等人意圖不法所有，欲竊取良勝公司堆置之機器設備
    變賣牟利，則又何需將上情告之副主委黃晉逸，且黃晉逸復
    指示被告等人處理此事，堪認被告等人主觀上確係將該不斷
    電設備當作廢棄物處理，實難認定渠等對該等設備有何不法
    所有之意圖及犯行。至證人翁其興雖證稱被告甲○○於案發
    後，曾要求其以不知道何人將系爭設備變賣回應（見偵字第
    518號卷第43 頁）；證人丙○○亦證述：案發後其去找甲○○詢問機器下落，甲○○及乙○○均表示不知情，伊乃報警
    處理，員警詢問被告二人及翁其興，渠等均稱不知機器下落
    等語（見原審卷第95至96頁），然被告二人就此均一致表示
    渠等未在第一時間表示機器係遭變賣，乃因事後得知該機器
    價值昂貴，渠等因害怕固乃未在第一時間說明實情（見本院
    卷第55頁反面至56頁），亦屬人情之常，況檢察官依法應就
    被告犯行負實質舉證之責，被告基於不自證己罪之原則，本
    無供述之義務，亦難僅憑被告並未供述實情，即遽為其不利
    之認定，併此敘明。
  (四)綜上所述，檢察官並未提出適合於證明被告2 人前揭犯罪事
    實之積極證據，並說明其證據方法與待證事實之關係，而本
    院對於卷內訴訟資料，復已逐一剖析，參互審酌，仍無從獲
    得被告2 人涉有竊盜犯行之有罪心證，本件既不能證明被告
    等人涉有前揭犯行，自難率以該罪相繩，從而，原審依法就
    被告甲○○、乙○○所涉竊盜犯行，為無罪之諭知，自應予
    維持。檢察官上訴意旨，並未提出其他積極證據證明被告等
    確有涉犯前揭犯行，僅執陳詞，指摘原判決不當，為無理由
    ，應予駁回。
據上論斷，應依刑事訴訟法第368條，判決如主文。
本案經檢察官曾俊哲到庭執行職務。
中    華    民    國    98    年    12    月    23    日
                  刑事第十庭    審判長法  官 楊炳禎
                                      法  官 黃斯偉
                                      法  官 李春地
以上正本證明與原本無異。
不得上訴。
                                      書記官 蘇秋
中    華    民    國    98    年    12    月    25    日


司法院資訊處製作；財團法人民間司法改革基金會備份。
